臺灣嘉義地方法院刑事判決　　　　　　　 94年度易字第141號
公　訴　人　臺灣嘉義地方法院檢察署檢察官
被　　　告　乙○○　男　31歲.
上列被告因竊盜案件，經檢察官提起公訴（94年度偵字第2247號
），本院合議庭裁定由受命法官獨任進行簡式審判程序，判決如
下：
    主  文
乙○○連續結夥三人以上，攜帶兇器竊盜，處有期徒刑捌月。
扣案之一字螺絲起子、十字螺絲起子、固定魚尾鉗各壹支均沒收
。
    事  實
一、乙○○為償還積欠真實姓名年籍不詳綽號「豬哥文」之成年
    男子債務，應允該名綽號「豬哥文」之男子一同偷車以為抵
    債之要求，夥同綽號「豬哥文」之男子及綽號「豬公」之真
    實姓名年籍不詳成年男子，共同基於意圖為自己不法所有之
    概括犯意聯絡，由綽號「豬公」之男子，駕駛車牌號碼不詳
    之自用小客車，搭載乙○○及綽號「豬哥文」之男子，並由
    綽號「豬哥文」之男子攜帶其所有客觀上足以對人之生命、
    身體、安全構成威脅，可為兇器使用之固定魚尾鉗一支，乙○○持其所有客觀上足以對人之生命、身體、安全構成威脅
    ，可為兇器使用之一字螺絲起子、十字螺絲起子各一支，連
    續於：
  (一)九十三年三月十二日上午六時許，至嘉義市○○街與立仁路
    口，由乙○○下車，以前揭客觀上足供凶器使用之一字螺絲
    起子及固定魚尾鉗撬壞毀損停放路旁之徐美雲所有、丁○○
    使用，車牌號碼七Ｖ—一七二○號自用小客車之車門鎖（毀
    損部分未據告訴）後，乙○○即回綽號「豬公」之男子所駕
    駛之自用小客車上，再由綽號「豬哥文」之男子以前揭客觀
    上足供凶器使用十字螺絲起子及固定魚尾鉗發動竊取該車牌
    號碼七Ｖ—一七二○號自用小客車（車內有0000000
    000號ＳＩＭ卡一張、易立信Ｔ二九手機電池一個），得
    手後，由綽號「豬哥文」之男子將竊得的自用小客車開往屏
    東銷贓，綽號「豬公」之男子則搭載乙○○離開現場。
  (二)九十四年四月八日上午十一時三十分許，至嘉義市○○街與
    福義街口，由乙○○下車，以前揭客觀上足供凶器使用之一
    字螺絲起子及固定魚尾鉗撬壞毀損停放路旁之林奇吾所有、
    甲○○使用，車牌號碼二七七二—ＪＣ號自用小客車之車門
    鎖（毀損部分已據甲○○於警詢中提出告訴）後，乙○○即
    回綽號「豬公」之男子所駕駛之自用小客車上，再由綽號「
    豬哥文」之男子以前揭客觀上足供凶器使用十字螺絲起子及
    固定魚尾鉗發動竊取該車牌號碼二七七二—ＪＣ號自用小客
    車，得手後，由綽號「豬哥文」之男子將竊得的自用小客車
    開至嘉義市○○街二○三號前停放，綽號「豬公」之男子則
    搭載乙○○離開現場。
  (三)九十四年四月八日下午二時許，至嘉義市○○街之友忠公園
    旁，由乙○○下車，以前揭客觀上足供凶器使用之一字螺絲
    起子及固定魚尾鉗撬壞毀損停放路旁之丙○○所有，車牌號
    碼三Ｋ—五○六○號自用小客車之車門鎖（毀損部分未據告
    訴）後，乙○○即回綽號「豬公」之男子所駕駛之自用小客
    車上，再由綽號「豬哥文」之男子以前揭客觀上足供凶器使
    用十字螺絲起子及固定魚尾鉗發動竊取該車牌號碼三Ｋ—五
    ○六○號自用小客車（車內有汽車測速器一個、統一發票二
    十八張、女用指甲剪一支），得手後，由綽號「豬哥文」之
    男子將竊得的自用小客車開至屏東銷贓，綽號「豬公」之男
    子則搭載乙○○離開現場。
二、嗣經被害人甲○○於九十四年四月八日晚間八時二十六分許
    ，在嘉義市○○街二○三號前發現車牌號碼二七七二—ＪＣ
    號自用小客車，隨即報警處理，而於同日晚間八時五十分，
    乙○○駕駛車牌號碼七○七二—ＪＹ號自用小客車前往取贓
    時，為埋伏該處之警員及甲○○逮捕查獲，並在該車牌號碼
    七○七二—ＪＹ號自用小客車內起獲其所有供犯罪所用之一
    字螺絲起子、十字螺絲起子各一支，及綽號「豬哥文」之男
    子所有供犯罪所用之固定魚尾鉗一支。
三、案經被害人丁○○、甲○○、丙○○訴由嘉義市警察局第一
    分局報告臺灣嘉義地方法院檢察署檢察官偵查起訴。
    理  由
一、上開事實，業據被告於警詢（見警卷第三至九頁）、偵查（
    見第二二四七號偵查卷第一一、一二頁）及本院（見本院卷
    第八至一○、七三至七五、一○七至一一二頁）供承屬實，
    且據被害人丁○○、甲○○、丙○○於警詢時指訴綦明（見
    警卷第一○至一八頁），並有被害人丁○○、甲○○、丙○○立具之贓物認領保管單（見警卷第三五至三七頁）、車輛
    協尋電腦輸入單（見警卷第二五至二七頁）、車輛車牌失竊
    作業查獲車輛認可資料（見警卷第二八頁）、車輛竊盜、車
    牌失竊資料個別查詢報表（見警卷第二九頁）、車輛竊盜詳
    細資料畫面（見警卷第三○、三一頁）、查獲現場及失竊物
    品照片（見警卷第三九至四二頁）在卷可稽，復有一字螺絲
    起子、十字螺絲起子、固定魚尾鉗各一支扣案可資佐證，足
    徵被告自白核與事實相符。本案事證明確，被告犯行堪以認
    定。
二、按刑法第三百二十一條第一項第三款攜帶兇器竊盜罪所謂之
    兇器，其種類並無限制，凡客觀上足對人之生命、身體、安
    全構成威脅，具有危險性之器械均屬之。被告等人持以行竊
    之一字螺絲起子、十字螺絲起子、固定魚尾鉗各一支，長均
    約二十公分，均為鐵製材質，質地堅硬，尖端銳利，業據本
    院當庭勘驗屬實，堪認在客觀上足以對人之生命、身體構成
    威脅，自屬刑法第三百二十一條第一項第三款所稱之兇器無
    訛。被告意圖為自己不法之所有，結夥三人以上攜帶兇器竊
    取被害人徐美雲、林奇吾、丙○○所有之自用小客車及車內
    財物，並毀損林奇吾所有上開自用小客車車門，係犯刑法第
    三百二十一條第一項第三款、第四款之加重竊盜罪及第三百
    五十四條之毀損罪。被告與綽號「豬哥文」、「豬公」之成
    年男子間，互有犯意之聯絡及行為之分擔，均為共同正犯。
    其先後所犯上開三次竊盜犯行，時間緊接，犯罪基本構成要
    件相同，顯係基於概括犯意為之，為連續犯，應依刑法第五
    十六條之規定，以一罪論，並依法加重其刑。其所犯之上開
    加重竊盜罪與毀損罪間，有方法結果之牽連關係，為牽連犯
    ，依刑法第五十五條之規定，應從一重之連續結夥三人以上
    攜帶兇器竊盜罪處斷。公訴意旨雖未敘及被告毀損林奇吾所
    有上開自用小客車車門犯行，然此部分犯行與前開科罪論刑
    部分，有牽連犯之裁判上一罪關係，應為起訴效力所及，自
    得併予審究。又累犯之成立，以曾受有期徒刑之執行完畢，
    或受無期徒刑或有期徒刑之一部執行而赦免後，五年以內再
    犯有期徒刑以上之罪為要件，故犯罪行為如在徒刑執行完畢
    之前，無從認其對於刑罰反應力薄弱，即與累犯之要件不合
    ，無刑法第四十七條之適用（最高法院七十年度臺上字第一
    五二一號判決參照），查被告前有多次竊盜、贓物等前案紀
    錄，最近一次於九十二年六月三十日因偽造文書案件，經本
    院以九十一年度訴字第六五一號判處有期徒刑六月，如易科
    罰金，以三百元折算壹日，甫於九十三年三月二十五日執行
    完畢，有臺灣高等法院被告前案紀錄表附卷足憑，而其犯本
    案連續加重竊盜罪時間係自九十三年三月十二日起至九十四
    年四月八日，其連續加重竊盜行為顯在其偽造文書罪刑裁判
    執行之前，則其連續加重竊盜犯行自不應論以累犯，併予敘
    明。爰審酌被告係高職畢業之智識程度，前有竊盜、贓物前
    科之素行，結夥三人攜帶兇器行竊之犯罪手段，及所竊得之
    財物價值，犯罪後尚知坦承犯行，惟僅賠償被害人徐美雲新
    臺幣十萬元，尚未賠償其餘被害人等一切情狀，量處如主文
    所示之刑，以資懲儆。至扣案之一字螺絲起子一支、十字螺
    絲起子一支為被告所有，扣案之固定魚尾鉗一支為共犯綽號
    「豬哥文」之男子所有，均係供被告與共犯等人共同犯罪所
    用之物，業據被告於本院供承在卷（見本院卷第一○、七四
    、一○九頁），併依刑法第三十八條第一項第二款之規定宣
    告沒收。
據上論斷，應依刑事訴訟法第二百七十三條之一第一項、第二百
九十九條第一項前段，刑法第二十八條、第五十六條、第三百二
十一條第一項第三款、第四款、第三百五十四條、第五十五條、
第三十八條第一項第二款，判決如主文。
本案經檢察官陳鈴香到庭執行職務。
中　　華　　民　　國　　94　　年　　6 　　月　　24　　日
                  刑事第四庭    法　官　鄭雅文
以上正本證明與原本無異。
如不服本判決，應於判決送達後10日內，向本院提出上訴狀。
中　　華　　民　　國　　94　　年　　6 　　月　　24　　日
                        　　    書記官　鄭翔元
附錄論罪科刑法條：
刑法第三百二十一條第一項第三款、第四款
刑法第三百五十四條
